# 政府补助会计准则

提问人：ZNMD 时间：2017-09-13 09:33:50
请教陈版及各位高手！某个企业的主营业务是承接各种活动，现承接政府一个活动，政府给予企业专项基金 100 万，并要求企业实销实报，即这项活动的开支就是 100 万，企业并不能从获承接此活动得利润。企业应该如何进行账务处理呢？对此账务处理有以下三点疑问： 1 、新的政府补助会计准则里面提交“企业从政府取得的经济资源，如果与企业销售商品或提供服务等活动密切相关，且是商品或服务的对价或组成部分，适用收入准则。根据此，企业取得的 100 万，确实是与提供服务相关，但是并没有给企业带来任何利润，能够计入收入么？
2 、如果计入营业外收入，那么相关的活动支出 100 万就会计入成本或费用，这样则会对企业利润有影响。 3 、能否计入其他应付款，当发生开支的冲减其他应付款，这样则不影响企业的利润。

回答人：chenyiwei
首先，如楼上网友所述，这个问题一般情况下不涉及政府补助，而是更接近于政府购买服务，因此不应按政府补助准则进行会计处理。 其次，在收支平衡、无差额的情况下，能否分别确认收入和成本，就是收入准则范畴内的另一个问题了，即总额法／净额法核算的区分问题，建议从你公司是否对政府承担活动举办的首要责任、是否承担或享有与第三方供应商之间合同谈判的差价等因素来综合分析。总体上看，因为你们是直接与政府签约，因此承担首要责任相应按总额法核算的可能性更大。